【裁判字號】    90,訴,1186
【裁判日期】    901009
【裁判案由】    公共危險
【裁判全文】
臺灣彰化地方法院刑事判決                          九十年度訴字第一一八六號
    公  訴  人  臺灣彰化地方法院檢察署檢察官
    被      告  乙○○
    指定辯護人  本院公設辯護人  陳志忠
右列被告因公共危險案件，經檢察官提起公訴（九十年度偵字第五六六四號），本院
判決如左：
    主  文
乙○○失火燒燬蚊帳及涼被各壹件，致生公共危險，處拘役貳拾日，如易科罰金，以
佰元折算壹日；又連續放火燒燬自己所有之衣服貳件，致生公共危險，處有期徒刑
伍月，如易科罰金，以佰元折算壹日，扣案之打火機及小噴燈各壹個均沒收。緩刑
參年。
    事  實
一、乙○○於民國九十年八月十七日下午二時至三時許，在其位於彰化縣員林鎮井仔
    巷九十六號住處房間內躺在床上吸煙，其本應注意在床上吸煙時應慎防火苗延燒
    危及住宅安全，竟疏未注意而躺在床上吸煙並因而入睡，不慎香菸引燃火苗，燒
    燬房間內之蚊帳及涼被各一件，房間內之其餘棉被、衣物及傢俱險遭波及而致生
    公共危險，嗣經乙○○之妹甲○○聞到乙○○之房間傳來陣陣燒焦的味道，始發
    現乙○○房間內之蚊帳及涼被均已著火，而乙○○仍躺在床上睡覺，即以臉盆盛
    水將火撲滅，始未釀成災害。甲○○經此事件，因家中父母均不在，不知如何是
    好，即打電話給其父吳國昌，吳國昌怕甲○○一人在家危險，即打電要警察前往
    查看，乙○○因不滿其父報警處理，且警察亦到家中查看，竟於警察回去之後，
    憤而基於放火燒燬自己之物之犯意，於同日下午三時三十分許，以打火機點燃小
    噴燈之方式，將其所有之衣服拿到客廳以小噴燈燒，燒毀乙○○之衣服二件，險
    波及客廳內之傢俱或其他物品而致生公共危險，幸經甲○○及時發現，即以臉盆
    盛水將火撲滅，始未釀成災害。乙○○見其所引燃之火遭甲○○撲滅，心有未甘
    ，竟承前之放火燒燬自己之物之概括犯意，再度於同日下午五時許，以打火機點
    燃小噴燈之方式，在其房間內，以小噴燈燒燬其所有之棉被一件，乙○○見火勢
    變大之後，即出於己意而中止其放火行為，主動以臉盆盛水將火撲滅，始未釀成
    災害，惟房間內之其餘棉被及衣物險遭波及而致生公共危險。嗣經報警處理，而
    為警查獲，並扣得其所有供放火所用之打火機及小噴燈各一個。
二、案經彰化縣警察局員林分局報告臺灣彰化地方法院檢察署檢察官偵查起訴。
    理  由
一、訊據被告乙○○對於右揭事實坦承不諱，核與目擊證人甲○○證述之情節相符，
    ，並有現場照片四幀附卷足稽，又依現場照片所示，被告房間內有木床、床墊、
    棉被及衣物等易燃物，相互間之距離均相當近，而客廳亦與房間相通，故被告之
    失火及放火燒燬行為，亦甚易延燒至房間內之其餘棉被及衣物或傢俱，顯已致生
    公共危險，此外復有打火機及小噴燈各一個扣案可資佐證，是以本件事證已臻明
    確，被告犯行堪予認定。
二、核被告失火燒燬房間內之蚊帳、涼被之行為，係犯刑法第一百七十五條第三項之
    失火燒燬物品罪；被告先後二次放火行為，係犯同條第二項之放火燒燬自己之物
    罪。被告於九十年八月十七日下午五時許之放火行為，已著手於犯罪行為之實行
    ，而因己意中止，為中止未遂。被告先後二次放火犯行，時間緊接，犯罪構成要
    件相同，且被告係因其所引燃之火遭甲○○撲滅，心有未甘，乃承前之放火犯意
    ，再度於同日下午五時許，以相同之方式放火，故被告顯係基於概括之犯意反覆
    為之，應依連續犯之規定，以九十年八月十七日下午三時三十分之放火罪論處，
    並依法加重其刑，公訴人認被告先後二次放火犯行犯意各別，應予分論併罰，稍
    有未洽，附此敘明。被告所犯上開失火燒燬物品罪及連續放火燒燬自己之物罪間
    ，犯意各別，犯罪構成要件不同，應予分論併罰。公訴人雖認於九十年八月十七
    日下午三時三十分許所引燃之火災係失火所致，惟被告坦承此次係其所放火，核
    與證人甲○○證述情節相符，是以被告此部分行為應係犯刑法第一百七十五條第
    二項之罪，起訴法條尚有未洽，應予變更；又公訴人雖認被告於九十年八月十七
    日下午五時之放火行為係犯刑法第一百七十三條第三項、第一項之罪嫌，惟查被
    告僅係在燒房間內之棉被，並非房屋之構成部分，亦未以其他易燃物如汽油澆潑
    所在住宅，且亦無證據足以證明被告在主觀上有燒燬現供人使用之住宅之犯意，
    故被告所為應係犯同法第一百七十五條第二項之罪，是以起訴法條尚有未洽，應
    予變更，附此敘明。爰審酌被告犯罪之動機、目的、手段、所生之危害及犯罪後
    坦承犯行等一切情狀，各量處如主文所示之刑，並均諭知易科罰金之折算標準，
    以示懲儆。又被告前未曾受有期徒刑以上刑之宣告，此有台灣彰化地方法院檢察
    署刑案資料查註紀錄表在卷可稽，經此教訓，當知警惕，應無再犯之虞，本件所
    宣告之刑本院認以暫不執行為適當，爰併為緩刑之宣告，以啟自新。扣案之打火
    機及小噴燈各一個，為被告所有，供放火所用之物，業據被告供明在卷，均應依
    法宣告沒收。
據上論斷，應依刑事訴訟法第二百九十九條第一項前段、第三百條，刑法第五十六條
、第一百七十五條第二項、第三項、第四十一條第一項前段、第七十四條第一款、第
三十八條第一項第二款，罰金罰鍰提高標準條例第一條前段、第二條，判決如主文。
中      華      民      國    九十      年      十      月      九      日
                                      臺灣彰化地方法院刑事第二庭
                                          法      官
右正本證明與原本無異。
如不服本判決，應於判決送達後十日內向本院提出上訴狀( 須附繕本 )。
告訴人或被害人對於判決如有不服具備理由請求檢察官上訴者，其上訴期間之計算係
以檢察官收受判決正本之日期為準。
附錄法條
刑法第一百七十五條
放火燒燬前二條以外之他人所有物，至生公共危險者，處一年以上、七年以下有期徒
刑。
放火燒燬前二條以外之自己所有物，至生公共危險者，處三年以下有期徒刑。
失火燒燬前二條以外之物，致生公共危險者，處拘役或三百元以下罰金。


司法院資訊處製作；財團法人民間司法改革基金會備份。
